# 研发费用入账科目

提问人：kenlove620 时间：2014-11-05 14:00:00
求教陈版～公司的费用化研究开发支出应该入哪个科目啊？ 公司现在没有直接把研发费用资本化，而是研究部门的人员工资等计入管理费用，然后试产阶段发生的生产部门的人员工资和领用材料等计入制造费用，之后再分别结转到成本和存货里，这样是对的吗？

回答人：chenyiwei
不恰当。虽然使用了生产部门的材料和人员，但因为所从事的是研发活动而不是一般的生产活动，因此不应通过生产成本、制造费用等科目归集和分摊。而且试生产产品的成本应计入研发支出而不是存货成本。

提问人：qjr1124 时间：2015-01-04 14:06:13
陈版，那一般如何区分是研发活动还是一般生产活动呢？往往很多研发是内部自己试验性，不一定能产生出任何结果，很可能。这部分没有外部证明，如何让别人信服呢？

回答人：chenyiwei
这就要看企业内部管理是否规范，例如对研发项目的审批、立项和监控程序和文档要求等是否不同于一般生产项目，能否与正常生产活动明确区分开来。